【裁判字號】    89,裁,185
【裁判日期】    890217
【裁判案由】    虛報進口貨物
【裁判全文】
行  政  法  院  裁  定                            八十九年度裁字第一八五號
    聲  請  人  邦勇企業有限公司
    代  表  人  甲○○
右聲請人因虛報進口貨物事件，對本院中華民國八十八年四月二十二日八十八年度裁
字第三二四號裁定聲請再審。本院裁定如左︰
    主  文
再審之聲請駁回。
    理  由
按行政訴訟之當事人，對於本院裁定，聲請再審，經駁回後，不得復以同一原因事實
，對駁回再審聲請所為裁定，更行聲請再審，本院四十六年裁字第四十一號著有判例
。次按行政訴訟法第二十八條第十款所謂發見未經斟酌之重要證物者，係指該項證物
在前訴訟程序中即已存在，而當事人不知其存在，現始發現者而言，並以如經斟酌可
受較有利益之裁判者為限。如於裁判後始作成之文書，即非本款所指之證物，本院亦
著有六十九年判字第七三六號、四十九年裁字第八九號判例可資參照。本件聲請人前
因虛報進口貨物事件提本件聲請人前因虛報進口貨物事件，提起行政訴訟，為本院八
十七年度判字第六二八號判決駁回後，聲請人先後提起再審之訴及聲請再審，分別經
本院八十七年度判字第一六五七號判決（下稱再審判決）及八十八年度裁字第三二四
號裁定（下稱原裁定）駁回。茲聲請人復以最近一次即原裁定有行政訴訟法第二十八
條第一款、第八款、第十款再審情形，對之聲請再審，核其狀述關於行政訴訟法第二
十八條第一款及第八款再審理由無非謂：依司法院釋字第四三九號解釋，海關緝私條
例第四十九條規定，與憲法第十六條牴觸，應不再適用。司法院釋字第二一一號解釋
相關部分應予變更。再審被告作為處分依據之外交部駐比利時代表處民國八十二年十
月二十八日比利字第五六四號函，業經德國供應商指證為內容不實，請調查該函件
真偽，並向該供應商索取原始發票核對云云。惟查上開事由，業經聲請人於前茲各次
訴訟程序中提出主張，而為本院不採，茲聲請人復以同一原因事實對於本院最近一次
之裁定，聲請再審，揆諸首揭判例意旨，此部分再審之聲請難謂合法，應予駁回。至
聲請人所指發見未經斟酌之證物，即外文部八十六年十一月五日外（八六）歐二字第
八六○三○二七八二八號及八十八年九月九日外（八八）歐二字第八八○一○一四一
○一號函。經查後者係外文部於原裁定之後所製作之文件，並非前訴訟程序中即已存
在，非行政訴訟法第二十八條第十款之證物。前者內容係外文部函覆監察院關於前派
駐比利時代表處人員如何洽查原告於八十二年間自德國進口汽車實際交易價格之調查
結果，與原裁定以聲請人未具體指明所再審之再審判決之再審理由，其再審之訴不合
法而予駁回之理由無關。且該函亦未確定原處分所引外文部駐比利時代表處（八二）
字第五六四號簡函內容不實，原裁定縱斟酌該文件，亦難為聲請人較有利之裁判，揆
諸首揭說明，聲請人根據上開證物，依行政訴訟法第二十八條第十款聲請再審，顯無
再審理由，亦應予駁回。
據上論結，本件再審之聲請為一部不合法，一部無理由，爰依行政訴訟法第三十三條
、民事訴訟法第五百零七條、第五百零二條第一項，裁定如主文。
中    華    民    國     八十九      年      二      月      十七       日
                    行 政 法 院 第 一 庭
                                審 判 長 評  事      黃  綠  星
                                         評  事      藍  獻  林
                                         評  事      黃  璽  君
                                         評  事      廖  宏  明
                                         評  事      鄭  忠  仁
右  正  本  證  明  與  原  本  無  異
                                         法院書記官  邱  彰  德
中    華    民    國     八十九      年      二      月      十七       日


司法院資訊處製作；財團法人民間司法改革基金會備份。
